【裁判字號】    98,交聲,1216
【裁判日期】    981229
【裁判案由】    聲明異議
【裁判全文】
臺灣臺南地方法院交通事件裁定    98年度交聲字第1216號
移送機關    交通部公路總局嘉義區監理所臺南監理站
異議人即
受處分人    乙○○
代 理 人    甲○○
上列受處分人因違反道路交通管理處罰條例案件，對於交通部公
路總局嘉義區監理所台南監理站民國98年9月22日所為之裁決處
分（處分案號：嘉監南字第裁74-AR0000000號），聲明異議，本
院裁定如下：
    主  文
異議駁回。
    理  由
一、原處分意旨略以：異議人即受處分人乙○○（下稱異議人）
    騎乘車牌KF7-417號重機車，於民國97年5月15日8時25分許
    ，行經台北市○○○路時，因機器腳踏車不在規定車道行駛
    ，經台北市政府警察局交通大隊警員製單逕行舉發，嗣經移
    送機關即交通部公路總局嘉義區監理所台南監理站（下稱原
    處分機關）以其違規事證明確，依道路交通管理處罰條例第
    45條第13款、第63條第1項第1款（原處分漏載第1款）及道
    路交通管理事件統一裁罰基準表之規定，裁處異議人罰鍰新
    臺幣（下同）1,800元，並記違規點數1點等語。
二、聲明異議意旨略以：異議人因工作之故，未住於住所地（台
    南市），惟家人會定期至異議人住處查看有無信件，然異議
    人之家人於97年6月至7月期間，未見送達通知書黏貼於住所
    門首或適當位置，亦無交由鄰居轉交，故無法於法定期間內
    領取舉發通知單並按期繳納罰鍰，為此聲明異議等語。
三、按汽車駕駛人，爭道行駛而有機器腳踏車，不在規定車道行
    駛者，處600元以上1,800元以下罰鍰；並記違規點數1點，
    道路交通管理處罰條例第45條第13款、第63條第1項第1款分
    別定有明文。
四、經查：
  (一)異議人騎乘車號KF7-417號重機車，於民國97年5月15日8時
    25分許，台北市○○○路時，有機器腳踏車不在規定車道行
    駛之違規事實經警舉發，有台北市政府警察局97年5月21日
    北市警交大字第AR0000000號舉發違反道路交通管理事件通
    知單1紙及違規舉發照片1幀在卷可稽，且異議人對違規之事
    實並不爭執，是異議人上開違規行為，應可認定。
  (二)然異議人辯稱未曾收受上開舉發違反道路交通管理事件通知
    單云云，查：
  1.按處理違反道路交通管理事件，有關文書送達之規定，依行
    政程序法之規定，違反道路交通管理事件統一裁罰標準及處
    理細則第5條亦分別定有明文。又按交通裁罰事件中相關行
    政機關所為之行政行為，並非屬行政程序法第3條第1項、第
    2項所列舉之得排除行政程序法適用之行政機關或行政行為
    ，故自應適用行政程序送達之規定。再者，關於上開文書之
    送達，於應受送達人之住居所、事務所或營業所為之；送達
    ，不能依前二條規定為之者，得將文書寄存送達地之地方自
    治或警察機關，並作送達通知書兩份，一份黏貼於應受送達
    人住居所、事務所、營業所或其就業處所門首，另一份交由
    鄰居轉交或置於該送達處所信箱或其他適當位置，以為送達
    ；行政程序法第72條第1項前段、第74條分別定有規定。
  2.本件舉發通知單含採證照片於97年5月23日以第855925號掛
    號郵寄違規車輛車籍登記地「台南市○○路○段581巷30號」
    ，郵件因招領逾期無人簽收遭退回，依行政程序法第74條及
    第76條規定於97年6月23日以第009596號雙掛號郵件檢附送
    達證書再交寄郵局辦理寄存送達程序，有台北市警察局交通
    警察大隊98年10月13日北市警交大執字第09838299000號函
    暨檢附送達證書各1份在卷可參；又異議人於89年11月24日
    即設籍於上址，於98年8月24日始遷至「台南市○○路231巷
    90號」，有異議人全戶戶籍資料查詢結果1份附卷可稽，是
    舉發機關於97年間將上開舉發通知單送達於異議人之住居所
    「台南市○○路○段581巷30號」，因無人收受送達，而將該
    文書寄存於送達地之郵政機關即海佃郵局之送達程序，於法
    並無違誤。異議人辯稱未收到該舉發通知單，該舉發通知單
    之送達程序不合法云云，自屬無據。
五、綜上所述，異議人於上揭時、地，騎乘前揭重型機車有機器
    腳踏車不在規定車道行駛之違規行為既可認定，則移送機關
    據以援引道路交通管理處罰條例第45條第13項、第63條第1
    項第1款等規定，裁處異議人1,800元之罰鍰，並記違規點數
    1點等處分，核無違誤或不當；從而，本件異議為無理由，
    應予駁回。
六、據上論斷，應依道路交通管理處罰條例第87條第2項、道路
    交通案件處理辦法第19條，裁定如主文。
中    華    民    國    98    年    12    月    29    日
                     交通法庭   法  官   陳淑勤
以上正本證明與原本無異。
如不服本裁定，應於送達後5日內，向本院提出抗告狀。
                                書記官   謝國欽
中    華    民    國    98    年    12    月    29    日

司法院資訊處製作；財團法人民間司法改革基金會備份。
